臺灣桃園地方法院民事裁定　　　　　　　 94年度再微字第3號
聲　請　人　　甲○○
相　對　人　　天威保全股份有限公司
法定代理人　楊文山
上列當事人間請求給付報酬事件，聲請人對於中華民國94年2 月
16日本院94年度小上字第5 號確定裁定聲請再審，本院裁定如下
：
    主    文
再審之聲請駁回。
聲請訴訟費用由聲請人負擔。
    理    由
一、按再審之訴，應於30日之不變期間內提起。前項期間，自判
    決確定時起算。又裁定已經確定，而有第496 條第1 項或第
    497 條之情形者，得準用本編之規定，聲請再審。民事訴訟
    法第500 條第1 項、第2 項及第507 條定有明文。查本件聲
    請人係於民國94年3 月12日合法收受本院94年度小上字第5
    號民事裁定，而於同年月14日向本院聲請再審，有本院送達
    證書1 件附於本院94年度小上字第5 號卷及本院收文章蓋於
    聲請人之民事再審之訴狀在卷可參，是本件再審聲請未逾前
    開法條所定30日之法定再審期間，其聲請程序合法，先予敘
    明。
二、本件聲請意旨略以：相對人於原第一審主張聲請人自90年5
    月11日起至93年5 月10日止，委由相對人承作保全服務，並
    約定每月服務費新台幣（下同）3,150 元，詎其依約提供保
    全服務，聲請人卻積欠自92年12月11日起至93年3 月31日止
    之保全服務費11,655元及拆機費3,100 元，共14,655元云云
    。惟相對人自92年1 月起至同年8 月底，已收到異常訊號13
    ,280 通 ，已違反兩造間之保全契約（下稱系爭保全契約）
    第3 條第2 項第3 款之約定，系爭保全契約於同年8 月底，
    經聲請人與相對人桃園地區負責人楊忠義達成協議解除，並
    要求相對人提出賠償計畫，楊忠義要求給予時間報請相對人
    處理，於處理期間另以臨時約定（下稱系爭臨時約定），以
    每月給付2,700 元作為保全費用，並聲稱如處理不滿意，隨
    時可停止付費解除系爭臨時約定，聲請人已給付相對人至92
    年12月份之保全費。則相對人以解除前之系爭保全契約金額
    請求聲請人給付報酬顯違背常理，為無理之要求，且相對人
    在系爭保全契約約定之服務範圍內接獲異常訊號後，應為適
    當之處置卻不作為，造成聲請人高達32,228元之話費損失，
    但相對人卻以不實通聯紀錄欺騙聲請人，造成聲請人話費損
    失，亦不彌補過失。又相對人利用系爭臨時約定之不完備性
    ，於每月下旬才派員收款，明顯有收費卻不理賠之意圖，聲
    請人曾多次要求相對人處理竟均未獲置理。是相對人依已解
    除之系爭保全契約，請求聲請人給付系爭保全服務費及拆機
    費實為無理，聲請人並無付款之義務。另聲請人於原審調解
    不成立後，調解委員僅稱等候開庭通知，未告知何時開庭，
    聲請人之代理人亦認為調解程序已經完成故而離去，不料原
    審竟旋即展開言詞辯論，聲請人因此未得參與言詞辯論之機
    會。為此聲請再審，請求：一、廢棄原確定裁定，及原第一
    審判決關於命聲請人給付相對人14,655元，並自93年10月8
    日起至清償日止，按年息5 ％計算之利息，暨其訴訟費用及
    假執行部分。二、前開廢棄部分，相對人在原第一審之訴駁
    回等語。
三、次按對於小額程序之第二審裁判，不得上訴或抗告；對於其
    第一審裁判不服之上訴，非以其違背法令為理由，不得為之
    。民事訴訟法第436 條之30、第436 條之24分別定有明文。
    是小額事件之第二審程序，兼具法律審之性質，與通常及簡
    易訴訟程序之第二審上訴僅為事實審截然有別，故同法第43
    6 條之25乃規定：「上訴狀內應記載上訴理由，表明下列各
    款事項：一、原判決所違背之法令及其具體內容。二、依訴
    訟資料可認為原判決有違背法令之具體事實」，且依同法第
    436 條之32第2 項準用第471 條第1 項規定，上訴狀內未表
    明上訴理由者，上訴人應於提起上訴後20日內，提出上訴理
    由書於原第一審法院，未提出者，毋庸命其補正，即可由原
    第一審法院以裁定駁回之。從而小額事件當事人提起上訴，
    苟未以上訴理由書具體指摘原第一審判決有何違背法令之處
    ，其上訴即不合法，如原第一審法院未以裁定駁回，將訴訟
    卷宗送交第二審法院，由第二審法院逕依民事訴訟法第444
    條以裁定駁回，自無不合。經查本件聲請人於原第一審93年
    度桃小字第1185號小額民事判決送達後之93年12月6 日具狀
    聲明上訴，惟該民事上訴狀載明之上訴聲明為「一、該保全
    契約已終止。二、所訴訟標的債務不存在。三、訴訟費用由
    原告負擔」，至上訴理由則與本件聲請再審之理由相同，均
    係就系爭保全契約之實體事項為爭執，要屬就原第一審認定
    事實之指摘，並未具體指摘原第一審判決有何違背法令之處
    ，聲請人亦未於提起上訴後20日內補正合法上訴理由書等情
    ，業據本院依職權調閱上開卷宗核閱屬實，原第二審裁定乃
    於94年2 月16日，以聲請人之上訴未具體指明原第一審判決
    有如何違背法令之處，不合民事訴訟法第436 條之24規定之
    上訴程式，而以其上訴不合法裁定駁回聲請人之上訴，揆諸
    首揭說明，於法並無違誤。
四、又按再審之訴顯無再審理由者，得不經言詞辯論駁回之，民
    事訴訟法第502 條第2 項規定甚明。又依同法第50 7條規定
    ，上開條文亦為對裁定聲請再審時所準用。本件原第二審確
    定裁定以聲請人未具體指摘原第一審判決有何違背法令之處
    ，其上訴不合法為由，駁回聲請人之上訴，於法既無不合，
    則聲請人再執兩造間之實體上爭執事項，對於原第二審確定
    裁定聲請再審，自無理由，爰依前開規定，不經言詞辯論而
    駁回之。
五、依民事訴訟法第436 條之32第4 項、第507 條、第502 條第
    2 項、第95條、第78條，裁定如主文。
中　　華　　民　　國　　94　　年　　5 　　月　　16　　日
                  民事第三庭審判長法　官　潘進柳
                                  法　官　劉雪惠
                                  法　官　林雯娟
以上正本係照原本作成
本裁定不得抗告
中　　華　　民　　國　　94　　年　　5 　　月　　16　　日
                                  書記官　簡維萍
